臺灣高等法院刑事裁定
111年度抗字第683號
抗  告  人
即 受刑 人  劉哲延



                    （現在法務部○○○○○○○○○○○執行中）
上列抗告人即受刑人因聲請定其應執行刑案件，不服臺灣宜蘭地
方法院中華民國111年3月17日裁定（111年度聲字第105號），提
起抗告，本院裁定如下：
    主  文
抗告駁回。                                             
    理  由
一、原裁定意旨略以：抗告人即受刑人劉哲延（下稱受刑人）因
    犯詐欺案件，先後犯如附表所示之各罪，經法院分別判處如
    附表所示之刑確定，且受刑人就其所犯如附表編號1至3所示
    得易科罰金之罪與附表編號4至7所示不得易科罰金之罪，聲
    請定應執行刑等情，有各該刑事判決書、臺灣宜蘭地方檢察
    署依102年1月25日修正施行之刑法第50條調查受刑人是否聲
    請定應執行刑調查表及臺灣高等法院被告前案紀錄表在卷可
    稽。是如附表編號2至7所示之罪，其犯罪行為時間均係在附
    表編號1所示裁判確定前所為，茲檢察官聲請就各罪合併定
    其應執行之刑，本院為最後事實審法院，經核認聲請為正當
    ，應予准許，爰考量各罪之法律目的、受刑人違法情節、刑
    法量刑公平正義理念及司法院大法官解釋意旨等節，定其應
    執行之刑有期徒刑3年6月等語。
二、抗告意旨略以：數罪併罰案件之定應執行之刑係出於刑罰經
    濟及責罰相當之考量，非以犯罪行為人或受刑人不當之利益
    為一種特別量刑過程，相當刑法第57條，對犯罪行為人本身
    及所犯各罪之總檢視，依刑法第51條第5款之規定，並應受
    法秩序理念規範之比例原則、平等原則、責罰相當原則、重
    複評價禁止原則等，輕重得宜罰當其責，俾符合法律授與裁
    量權之目的，以區別數罪併罰與單純數罪之不同，兼顧刑罰
    平衡原則。受刑人於案件中所犯為加重詐欺之重罪，僅領圖
    價差所得不多，且犯後坦承犯行，原判決之刑部分屬實過重
    ，請求從輕量刑，使受刑人有重生之機會，體現法院對犯後
    坦白承認犯行之人能寬容定刑，給予早日服完刑罰重返回歸
    社會之機會等語。
三、按裁判確定前犯數罪者，併合處罰之；宣告多數有期徒刑者
    ，於各刑中之最長期以上，各刑合併之刑期以下定其刑期，
    但不得逾30年，此為刑法第50條、第51條第5款及第53條所
    明定。次按，數罪併罰之定應執行之刑，係出於刑罰經濟與
    責罰相當之考量，並非予以犯罪行為人或受刑人不當之利益
    ，為一種特別的量刑過程，相較於刑法第57條所定科刑時應
    審酌之事項係對一般犯罪行為之裁量，定應執行刑之宣告，
    乃對犯罪行為人本身及所犯各罪之總檢視，除應考量行為人
    所犯數罪反應出之人格特性，並應權衡審酌行為人之責任與
    整體刑法目的及相關刑事政策，在量刑權之法律拘束性原則
    下，依刑法第51條第5款之規定，採限制加重原則，以宣告
    各刑中之最長期為下限，各刑合併之刑期為上限，但最長不
    得逾30年，資為量刑自由裁量權之外部界限；並應受法秩序
    理念規範之比例原則、平等原則、責罰相當原則、重複評價
    禁止原則等內部抽象價值要求，使以輕重得宜，罰當其責。
    個案之裁量判斷，除非有全然喪失權衡意義或其裁量行使顯
    然有違比例、平等諸原則之裁量濫用情形，否則縱屬犯罪類
    型雷同，仍不得將不同案件裁量之行使逕予比附援引（最高
    法院100年度台上字第21號、103年度台抗字第319號裁判意
    旨參照）。是所定執行刑之多寡，係屬實體法上賦予法院依
    個案自由裁量之職權，如所為裁量未逾上述法定範圍，且無
    濫權情形，即無違法可言。
四、本院查：
(一)本件受刑人犯如附表所示之罪，經分別判處如附表所示之刑
    ，先後確定在案。上開附表編號1至7所示數罪分別均係附表
    編號1裁判確定前所犯，而有二以上裁判，原審法院因依檢
    察官之聲請，就附表編號1至7所示各罪，定其應執行之刑。
    依受刑人所犯附表編號1至7各罪之宣告刑，最長期之刑為有
    期徒刑1年3月，合併刑期為有期徒刑5年6月，原裁定於此範
    圍內，併考量附表編號1至5所示之罪曾經定應執行有期徒刑
    2年確定，酌定其應執行之刑為有期徒刑3年6月。綜觀本件
    原審裁定之刑度並未逾越法律之外部性界限，亦無明顯濫用
    裁量權而有違反法律內部性界限之情形，於法自無違誤。
(二)抗告意旨雖以其所犯為加重詐欺案件，所得不多，請求重新
    酌定云云。惟本案附表編號1至5所示之罪雖均為罪質相同之
    施用毒品案件，附表6、7所示之罪則為罪質相同之加重詐欺
    案件，犯罪時間分別為106年6月至8月間（附表編號1至2、4
    至5）、107年9月間（附表編號3）、108年5月間（附表編號
    6、7），其犯罪類型及手法並非一致，時間亦非密接，原審
    顯已斟酌受刑人法益侵害類型、犯罪手法、對社會治安民眾
    安全影響之程度及犯罪動機，暨犯罪行為之不法與罪責高低
    等因素所為定刑之裁斷，考量案情併予適度減少總刑期，對
    受刑人所犯如附表所示之罪再給予適度之刑罰折扣，而裁定
    如前述之應執行刑裁定，僅抗告人所犯各罪總和刑度之約百
    分之63.64（計算式：3年6月÷5年6月≒0.6364）。另參酌受
    刑人前因違反毒品危害防制條例案件，於108年5月22日徒刑
    執行完畢後，即於同年月24日再犯附表編號6所示之罪，有
    本案被告前案紀錄表及附表編號6所示判決可按（本院卷第5
    0頁，原審卷第43至46頁），是被告前已因違反毒品危害防
    制條例案件而受有刑罰之宣告，甫執行完畢出監，即再犯附
    表編號6所示加重詐欺案件，其法治觀念顯然薄弱，並彰其
    自我約束能力不足之人格特性，本院認原裁定定應執行刑有
    期徒刑3年6月以匡正其迭次違反刑罰規範之行為，合於比例
    原則、公平正義原則、法律秩序理念及法律規範目的，乃原
    審裁量權之適法行使，自應予尊重，而難指為違法或不當。
    綜上所述，抗告意旨並無理由，應予駁回。
據上論斷，應依刑事訴訟法第412條，裁定如主文。
中　　華　　民　　國　　111 　年　　5 　　月　　11　　日
                  刑事第三庭    審判長法　官  張惠立
                                      法　官  鄭昱仁
                                      法　官  劉兆菊
以上正本證明與原本無異。
如不服本裁定，應於收受送達後五日內向本院提出抗告狀。
                                      書記官  陳嬿如
中　　華　　民　　國　　111 　年　　5 　　月　　11　　日
附表：
編號  1 2 3 罪名  毒品危害防制條例 毒品危害防制條例 毒品危害防制條例 宣告刑  有期徒刑6月 有期徒刑6月 有期徒刑6月 犯罪日期  106年6月19日 106年6月27日 107年9月10日 偵查機關年度案號  桃園地檢106年度毒偵字第4629、4751、5750、5751號 桃園地檢106年度毒偵字第4629、4751、5750、5751號 桃園地檢107年度偵字第6701號 最後事實審 法院 臺灣高院 臺灣高院 桃園地院  案號 108年度上訴字第1379號 108年度上訴字第1379號 108年度審訴字第259號  判決日期 108年5月30日 108年5月30日 108年5月17日 確定判決 法院 臺灣高院 臺灣高院 桃園地院  案號 108年度上訴字第1379號 108年度上訴字第1379號 108年度審訴字第259號  確定日期 108年5月30日 108年5月30日 108年6月10日 得否易科罰金  是 是 是 備註  桃園地檢108年度執字第10031號  桃園地檢108年度執字第9585號   編號1至5曾經本院108年度聲字第3708號裁定應執行有期徒刑2年確定   
編號  4 5 6 罪名  毒品危害防制條例 毒品危害防制條例 詐欺 宣告刑  有期徒刑9月 有期徒刑11月 有期徒刑1年3月 犯罪日期  106年8月1日 106年8月15日 108年5月24日 偵查機關年度案號  桃園地檢106年度毒偵字第4629、4751、5750、5751號 桃園地檢106年度毒偵字第4629、4751、5750、5751號 桃園地檢109年度偵字第7039號 最後事實審 法院 臺灣高院 臺灣高院 桃園地院  案號 108年度上訴字第1379號 108年度上訴字第1379號 109年度訴字第664號  判決日期 108年5月30日 108年5月30日 109年9月29日 確定判決 法院 臺灣高院 臺灣高院 桃園地院  案號 108年度上訴字第1379號 108年度上訴字第1379號 109年度訴字第664號  確定日期 108年6月24日 108年6月24日 109年11月4日 得否易科罰金  否 否 否 備註  桃園地檢108年度執字第10030號  桃園地檢109年度執字第19969號    編號1至5曾經本院108年度聲字第3708號裁定應執行有期徒刑2年確定   

編號  7 (以下空白)  罪名  詐欺   宣告刑  有期徒刑1年1月   犯罪日期  108年5月28日   偵查機關年度案號  宜蘭地檢110年度偵字第3551號   最後事實審 法院 宜蘭地院    案號 110年度訴字第230號    判決日期 110年11月15日   確定判決 法院 宜蘭地院    案號 110年度訴字第230號    確定日期 110年12月27日   得否易科罰金  否   備註  宜蘭地檢111年度執字第208號